臺灣高雄地方法院刑事判決　　　　　　　96年度易字第2449號
公　訴　人　臺灣高雄地方法院檢察署檢察官
被　　　告　甲○○
上列被告因業務侵占案件，經檢察官提起公訴（96年度偵字第
12437 號），被告於本院準備程序中就被訴事實為有罪之陳述，
經詢問當事人意見，合議庭裁定由受命法官依簡式審判程序獨任
審理，本院判決如下：
    主  文
甲○○犯如附表所示之罪，各處如附表所示之刑，應執行有期徒
刑壹年拾月。
    事  實
一、甲○○前於民國94年間因過失傷害案件，經本院以94年度交
    簡字第1940號判處有期徒刑3 月確定，於95年4 月16日執行
    完畢，翌日出監。其於95年7 月10日至同年9 月4 日間受僱
    於址設高雄縣仁武鄉○○村○○路292 號之寶馳洋行，擔任
    夜飲通路業務人員，負責送貨、回收空酒瓶、酒箱、代公司
    向客戶收取貨款等業務，為從事業務之人，竟分別意圖為自
    己不法之所有，基於業務侵占之犯意，於如附表所示之時間
    ，在高雄縣鳳山市等地，向客戶收取應支付予寶馳洋行之貨
    款（客戶名稱、貨款金額均詳如附表所載）後，均未依規定
    交回寶馳洋行，變易持有為所有之意思而侵占入己。嗣經寶
    馳洋行追查始悉上情。
二、案經寶馳洋行負責人乙○○訴由臺灣高雄地方法院檢察署檢
    察官偵查起訴。
    理  由
一、按本件被告甲○○所犯係死刑、無期徒刑、最輕本刑為3 年
    以上有期徒刑以外之罪，其於準備程序就前揭被訴事實為有
    罪之陳述，經受命法官告知簡式審判程序之旨，並聽取其與
    公訴人之意見後，本院認無不得或不宜改依簡式審判程序進
    行之處，爰依刑事訴訟法第273 條之1 第1 項，裁定本件由
    受命法官獨任進行簡式審判程序，合先敘明。
二、上揭事實，業據被告於本院審理時坦承不諱，核與證人即告
    訴人乙○○於偵訊時證述之情節相符，並有出貨單、請款單
    、被告出具之切結書各1 紙、支出證明單2 紙、收款袋1 只
    附卷可稽，被告前開自白核與事實相符，本件事證明確，其
    犯行堪予認定。
三、查被告係受僱於寶馳洋行，負責送貨、回收空酒瓶、酒箱、
    代公司向客戶收取貨款等業務，為從事業務之人，竟利用職
    務之便，多次侵占業務上所持有之寶馳洋行貨款，核其所為
    ，均係犯刑法第336 條第2 項之業務侵占罪。被告所為如附
    表所示之各次業務侵占犯行，犯意各別，犯罪時間、被害人
    亦不相同，應分論併罰。被告有如犯罪事實欄所示之論罪科
    刑前科，有臺灣高等法院被告前案紀錄表1 份在卷可佐，其
    受有期徒刑之執行完畢，5 年內故意再犯本案7 件有期徒刑
    以上之罪，為累犯，均應依刑法第47條第1 項規定加重其刑
    。爰審酌被告為寶馳洋行之員工，竟違反職務上之誠實原則
    ，利用職務之便，侵占業務上所保管之款項，行為實有不當
    ，且迄未與告訴人達成和解，惟念被告犯後已坦承犯行，態
    度尚可，並曾償還告訴人新臺幣5 千元，及其犯罪之動機、
    目的、手段、侵占金額等一切情狀，分別量處如附表所示之
    宣告刑。又被告犯罪之時間均在96年4 月24日以前，合於中
    華民國96年罪犯減刑條例規定之減刑條件，應依該條例第2
    條第1 項第3 款，分別減其刑期2 分之1 ，及定其應執行之
    刑（如主文所示），以資懲儆。
據上論斷，應依刑事訴訟法第273 條之1 第1 項、第284 條之1
、第299 條第1 項前段，刑法第336 條第2 項、第47條第1 項、
第51條第5 款，刑法施行法第1 條之1 ，中華民國96年罪犯減刑
條例第2 條第1 項第3 款、第7 條、第10條第1 項，判決如主文
。
本案經檢察官洪瑞芬到庭執行職務。
中　　華　　民　　國　　96　　年　　9 　　月　　5 　　日
                        鳳山刑事第二庭  法　官  楊筑婷
以上正本證明與原本無異。
如不服本判決應於收受本判決後10日內向本院提出上訴書狀，並
應敘述具體理由，如未敘述上訴理由者，應於上訴期間屆滿後20
日內補提理由書狀於本院（均須按他造當事人之人數附繕本）「
切勿逕送上級法院」。
中　　華　　民　　國　　96　　年　　9 　　月　　5 　　日
　　　　　　　　　　　　　　     　　　 書記官　林靜慧
┌───────────────────────────────────────┐
│附表：                                                                        │
├─┬──────┬────────┬─────┬───────────────┤
│編│  犯罪時間  │  收款客戶名稱  │貨款金額  │所犯罪名、是否累犯、宣告刑及減│
│號│            │                │（新臺幣）│得之刑                        │
├─┼──────┼────────┼─────┼───────────────┤
│1 │95年7月10日 │鄧富民先生      │13,410元  │犯業務侵占罪，累犯，處有期徒刑│
│  │            │                │          │柒月，減為有期徒刑月又拾伍日│
├─┼──────┼────────┼─────┼───────────────┤
│2 │95年7月10日 │全美餐廳        │19,140元  │犯業務侵占罪，累犯，處有期徒刑│
│  │            │                │          │柒月，減為有期徒刑月又拾伍日│
├─┼──────┼────────┼─────┼───────────────┤
│3 │95年8月26日 │瓠仔貴餐廳龍成店│10,000元  │犯業務侵占罪，累犯，處有期徒刑│
│  │            │                │          │柒月，減為有期徒刑月又拾伍日│
├─┼──────┼────────┼─────┼───────────────┤
│4 │95年9月4日  │阿盆海產店      │4,030元   │犯業務侵占罪，累犯，處有期徒刑│
│  │            │                │          │柒月，減為有期徒刑月又拾伍日│
├─┼──────┼────────┼─────┼───────────────┤
│5 │95年9月4日  │天地卡拉OK      │12,600元  │犯業務侵占罪，累犯，處有期徒刑│
│  │            │                │          │柒月，減為有期徒刑月又拾伍日│
├─┼──────┼────────┼─────┼───────────────┤
│6 │95年9月4日  │瓠仔貴餐廳自強店│11,350元  │犯業務侵占罪，累犯，處有期徒刑│
│  │            │                │          │柒月，減為有期徒刑月又拾伍日│
├─┼──────┼────────┼─────┼───────────────┤
│7 │95年9月4日  │口味羊肉店      │2,010元   │犯業務侵占罪，累犯，處有期徒刑│
│  │            │                │          │柒月，減為有期徒刑月又拾伍日│
└─┴──────┴────────┴─────┴───────────────┘
附錄本案判決論罪科刑法條：
中華民國刑法第336條
對於公務上或因公益所持有之物，犯前條第1 項之罪者，處1 年
以上7 年以下有期徒刑，得併科5 千元以下罰金。
對於業務上所持有之物，犯前條第1 項之罪者，處6 月以上5 年
以下有期徒刑，得併科3 千元以下罰金。
前二項之未遂犯罰之。
